# 替关联方借款的利息费用的处理

提问人：小米锅 时间：2017-02-23 15:31:42
实务中经常遇到企业以自身为融资平台，替控股股东或其他关联方融资，一方面向银行或者其他金融机构支付利息，另一方面向关联方收取等额或相似利息，那么，请问该笔利息收入应该计入其他业务收入还是财务费用？该笔利息支出应该计入其他业务支出还是财务费用？个人认为因为该笔收入支出一一对应，为了披露的可理解性应该统一放在财务费用，还请各位大神各抒己见给予指导更给予解释。

回答人：chenyiwei
如果在各笔借款的资金流之间有清晰的对应关系，则建议分别确认其他业务收入和其他业务成本。其他情况，建议收入计入其他业务收入，支出仍计入财务费用。